臺灣高雄地方法院刑事判決　　　　　　　96年度訴字第3929號
公　訴　人　臺灣高雄地方法院檢察署檢察官
被　　　告　甲○○
　　　　　　丙○○
　　　　　　　　　　（
上列被告因搶奪等案件，經檢察官提起公訴（96年度偵字第
16589、18968 號），嗣因被告就被訴事實為有罪之陳述，經本
院合議庭裁定由受命法官獨任依簡式審判程序審理，判決如下：
    主  文
甲○○共同犯搶奪罪，累犯，處有期徒刑拾月，減為有期徒刑伍
月，如易科罰金，以新臺幣壹仟元折算壹日。
丙○○共同犯如附表編號1 所示之搶奪罪，處有期徒刑捌月，減
為有期徒刑肆月。又犯竊盜罪，處有期徒刑陸月，減為有期徒刑
月。又犯如附表所示編號2 至4 所示之搶奪罪，各處有期徒刑
拾壹月。應執行有期徒刑年。
    事  實
一、甲○○前於民國84年間，因肅清煙毒條例等案件，經法院判
    處有期徒刑3 年2 月、1 年8 月、4 月，並定其應執行有期
    徒5 年，於85年12月26日第1 次縮短刑期假釋出監；復因麻
    醉藥品管制條例、竊盜、搶奪等案件，經法院分別判處有期
    徒刑6 月、1 年8 月、2 年4 月確定，定應執行有期徒刑4
    年4 月，並與上開第1 次假釋之殘刑接續執行，於90年4 月
    26 日 第2 次縮短刑期假釋出監並付保護管束，復於保護管
    束期間經撤銷上開第2 次假釋而入監執行，於94年2 月12日
    縮刑期滿執行完畢。丙○○前於91年間因強盜、搶奪等案件
    ，經臺灣高雄少年法院以91年度少訴字第12號、91年度少訴
    字第56號分別判處有期徒刑4 年6 月、2 年，經定應執行有
    期徒刑6 月年4 月確定，嗣於95年1 月26日假釋出監並付保
    護管束（尚未期滿，不構成累犯）。
二、詎甲○○與丙○○2 人不知悔改，共同基於為自己不法所有
    之犯意聯絡，於附表編號1 所示之時間、地點，搶奪乙○○
    之皮包（搶奪手段及財物均詳如附表編號1） ，得手後將搶
    得之現金朋分花用，皮包及其他證件則丟棄在高雄縣鳳山市
    ○○路旁草堆中，丙○○復於隔日將搶得之西門子GPULS906
    型行動電話1 支，持往朱永順所經營位於高雄市○鎮區○○
    路189 號「利松通訊公司」變賣，得款新台幣（下同）200
    元花用一空。
三、丙○○另意圖為自己不法之所有，於96年1 月9 日下午4 時
    至4 時30分許（起訴意旨誤載為晚上7 時許），自其油管路
    3 巷12號之2 號住處屋頂進入戊○○位於高雄縣鳳山市○○
    路3 巷7 之2 號住處進入庭院打開後門進入屋內（侵入住宅
    部分未據告訴），徒手竊取戊○○所有S88DOSHION型手機1
    支（序號：000000000000000 號）及現金9,000 多元，得手
    後於翌日以1,800 元將上開竊得之手機出售予「利松通訊行
    」，供己花用。嗣為警調閱上開遭搶及失竊之行動電話通聯
    紀錄循線追查，始知上情。
四、丙○○復基於為自己不法所有之意圖，於96年5 月28日，向
    不知情之「冠軍機車租賃行」負責人李天佑承租車牌號碼
    YET-987 號機車，先後於附表編號2 至4 號所示之時間、地
    點及方式，騎乘上開機車接近被害人己○○、辛○○、庚○○○並出手搶奪被害人之財物，得手後現金供己花用，皮包
    及其他物品則丟棄在高雄縣鳳山溪中。又辛○○為13年出生
    而逾80歲之人，丙○○知悉辛○○為上年紀之老人，體力、
    力氣均較一般人差，步履較一般人不穩，且知悉於搶奪過程
    中，如強力拉扯辛○○揹於左間之皮包，恐致辛○○倒地受
    傷，仍基於傷害之不確定故意，於附表編號3 所示之時間、
    地點搶奪辛○○之際，因拉扯辛○○左間上之皮包，致辛○○倒地受有右膝撞傷之傷害。嗣丙○○騎乘YET-987 號機車
    為警於96年7 月1 日下午3 時30分許，在高雄縣鳳山市○○
    路3 巷12之2 號前逮捕。
五、案經戊○○訴由高雄市政府警察局移送及辛○○訴由高雄縣
    政府警察局鳳山分局報告臺灣高雄地方法院檢察署檢察官偵
    查起訴。
    理  由
一、本件被告所犯係死刑、無期徒刑、最輕本刑為3 年以上有期
    徒刑以外之罪，其於準備程序中就被訴事實為有罪之陳述，
    經法官告知簡式審判程序之旨，並聽取公訴人及被告之意見
    後，本院合議庭認宜進行簡式審判程序，依刑事訴訟法第
    273 條之1 合議裁定由受命法官獨任進行簡式審判程序，合
    先敘明。
二、上揭事實，業據被告甲○○、丙○○於本院審理時自白不諱
    ，核與證人即被害人乙○○、戊○○、己○○、辛○○、庚○○○，及冠軍機車租賃行負責人李天佑於警詢或偵查之證
    述情節相符，並有報案三聯單、出租約定切結書、辛○○之
    診斷證明書、YET-987 號機車贓物認領保管單各1 份、門號
    0000000000號及0000000000號通聯調閱查詢單、讓渡切結書
    2 紙、監視器畫面翻拍照片及現場照片19紙在卷可稽，足認
    被告之自白與事實相符。又被告丙○○係於96年1 月9 日下
    午4 時至4 時30分許進入被害人戊○○家中行竊，業據證人
    戊○○於本院審理時證述其於當日下午4 時許出門，於當日
    下午4 時30分許返家，發現財物遭竊等語明確，是起訴意旨
    認於夜間侵入住宅竊盜尚有誤會。從而，本件事證明確，被
    告犯行足堪認定，應依法論科。
三、核被告甲○○、丙○○就犯罪事實二（即附表編號1 部分）
    所為，均係犯行法第325 條第1 項搶奪罪；被告丙○○就犯
    罪事實三部分係犯刑法第320 條第1 項竊盜罪，起訴意旨認
    此部分係犯刑法第321 條第1 項第1 款夜間侵入住宅竊盜罪
    ，尚有誤會，業如前述，惟其起訴基本社會事實同一，應依
    法變更起訴法條。被告丙○○就犯罪事實四所為，分別係犯
    刑法第325 條第1 項之搶奪三罪，及就附表編號3 所為尚涉
    犯刑法第277 條第1 項傷害罪。又被告就附表3 所為搶奪行
    為實施中，復傷害被害人辛○○，係以一行為觸犯數罪名，
    侵害數法益，為想像競合犯，應依刑法第55條之規定，從一
    重搶奪罪處斷，公訴意旨認此部分係犯數罪，尚有誤會。被
    告甲○○、丙○○就附表編號1 之搶奪罪，有犯意聯絡及行
    為分擔，應論以共同正犯。被告丙○○就上開5 罪，犯意各
    別，行為互殊，應予分論併罰。又被告甲○○前於84年間，
    因肅清煙毒條例等案件，經法院判處有期徒刑3 年2 月、1
    年8 月、4 月，並定其應執行有期徒5 年；於85年12月26日
    第1 次縮短刑期假釋出監；復因麻醉藥品管制條例、竊盜、
    搶奪等案件，經法院分別判處有期徒刑6 月、1 年8 月、2
    年4 月確定，定應執行有期徒刑4 年4 月，並與上開第1 次
    假釋之殘刑接續執行，於90年4 月26日第2 次縮短刑期假釋
    出監並付保護管束，復於保護管束期間經撤銷上開第2 次假
    釋而入監執行，於94年2 月12日縮刑期滿執行完畢，有臺灣
    高等法院被告前案紀錄表在卷可稽，其於前開有期徒刑執行
    完畢後5 年內，故意再犯本件有期徒刑以上之罪，為累犯，
    應依刑法第47條第1 項之規定，加重其刑。爰審酌被告2 人
    年輕力壯，身心健全，不思循正當途徑賺取金錢，僅因缺錢
    花用，竟於光天化日之下飛車行搶，行徑大膽，搶奪附表編
    號2 至4 之被害人均係55歲以上之婦女，有渠等年籍在卷可
    查，甚至造成附表編號3 、4 之被害人受有傷害，使被害人
    心理恐懼，並影響社會治安，惡性非輕，被告甲○○前於95
    年12月底至96年1 月間多次搶奪等犯行，經本院以96年度訴
    字第1016號判處應執行有期徒刑5 年8 月，並於刑之執行前
    強制工作3 年，有該判決及臺灣高等法院被告前案紀錄表在
    卷可稽，被告丙○○則因假釋於95年1 月26日出所，亦有臺
    灣高等法院被告前案紀錄表在卷可憑，竟其於假釋期間復再
    犯相同類型之搶奪5 罪，顯無悔意，辜負司法予以假釋之美
    意，實值非難，及其犯後已坦認犯行，搶得物品部分業經被
    害人取回等一切情狀，分別量處如主文所示之刑，並定其應
    執行之刑。本件被告2 人就附表編號1 之罪、另被告丙○○
    就犯罪事實三之竊盜罪，犯罪時間均在96年4 月24日以前，
    合於減刑條件，爰依中華民國96年罪犯減刑條例第2 條第1
    項第3 款、第7 款之規定，減其宣告刑，並就被告甲○○部
    分諭知易科罰金之折算標準。
據上論斷，應依刑事訴訟法第273 條之1 第1 項、第299 條第1
項前段、第300 條，刑法第28條、第277 條第1 項、第320 條第
1項 、第325 條第1 項、第55條、第41條第1 項前段、第47條第
1項 、第51條第5 款，刑法施行法第1 條之1 ，依中華民國96年
罪犯減刑條例第2 條第1 項第3 款、第7 條、第9 條，判決如主
文。
本案經檢察官丁○○到庭執行職務。
中　　華　　民　　國　　96　　年　　10　　月　　30　　日
                  刑事第十六庭  法　官  梁淑美
以上正本證明與原本無異。
如不服本判決應於收受本判決後10日內向本院提出上訴書狀，並
應敘述具體理由，如未敘述上訴理由者，應於上訴期間屆滿後20
日內補提理由書狀於本院（均須按他造當事人之人數附繕本）「
切勿逕送上級法院」。
中　　華　　民　　國　　96　　年　　10　　月　　30　　日
 　　　　　　　　　　　　　　　 書記官  林麗文
附錄本判決論罪之法條：
中華民國刑法第320條
（普通竊盜罪、竊佔罪）
意圖為自己或第三人不法之所有，而竊取他人之動產者，為竊盜
罪，處5 年以下有期徒刑、拘役或5 百元以下罰金。
意圖為自己或第三人不法之利益，而竊佔他人之不動產者，依前
項之規定處斷。
前二項之未遂犯罰之。
中華民國刑法第325條
（普通搶奪罪）
意圖為自己或第三人不法之所有，而搶奪他人之動產者，處6 月
以上5 年以下有期徒刑。
因而致人於死者，處無期徒刑或7 年以上有期徒刑，致重傷者，
處3 年以上10年以下有期徒刑。
第 1 項之未遂犯罰之。
附表
┌──┬────┬────┬──────────┬─────────┬───┐
│編號│犯罪時間│犯罪地點│行為方式            │所得財物          │被害人│
├──┼────┼────┼──────────┼─────────┼───┤
│ 1  │95年12月│高雄縣鳳│由被告甲○○騎乘竊得│搶得皮包1個【內有 │乙○○│
│    │22日上午│山市大東│之機車（車號不詳）在│身分證、健保卡各1 │      │
│    │10時許  │二路159 │外接應，被告丙○○則│枚、西門子GPULS906│      │
│    │        │號「越南│進入店內，利用被害人│型行動電話1支（序 │      │
│    │        │美食店」│乙○○不及防備之際，│號：00000000000000│      │
│    │        │內      │搶走乙○○放在桌上之│4 號）及現金3700元│      │
│    │        │        │皮包後與甲○○共乘機│】                │      │
│    │        │        │車逃逸。            │                  │      │
├──┼────┼────┼──────────┼─────────┼───┤
│ 2  │96年6月 │高雄縣鳳│被告丙○○騎乘向冠軍│搶得皮包1個【內有 │己○○│
│    │18日上午│山市鎮東│機車租賃行承租之    │現金800元、農會存 │      │
│    │9時30分 │里黃埔路│YET-987 號機車，自被│摺1本、印章1顆、手│      │
│    │許      │99號前  │害人右後方搶奪被害人│機1支、老花眼鏡1副│      │
│    │        │        │掛在右手臂之皮包後騎│及粽子5粒】       │      │
│    │        │        │車逃逸。            │                  │      │
├──┼────┼────┼──────────┼─────────┼───┤
│ 3  │96年6月 │高雄縣鳳│被告丙○○騎乘租得之│搶得皮包1個【內有 │辛○○│
│    │25日上午│山市誠義│YET-987 號機車，見被│現金10700元、身分 │      │
│    │10時50分│里黃三村│害人辛○○獨行，即下│證、健保卡、郵局存│      │
│    │許      │9巷2號前│車徒步接近並拉扯應行│摺、印章、雨傘及雨│      │
│    │        │        │法背在左肩之皮包而搶│衣】（除現金、雨傘│      │
│    │        │        │奪之，並造成辛○○摔│及雨衣外，其餘物品│      │
│    │        │        │倒而受有右膝撞傷之傷│已尋獲）          │      │
│    │        │        │害，得手後騎車逃逸。│                  │      │
├──┼────┼────┼──────────┼─────────┼───┤
│ 4  │96年6 月│高雄縣鳳│被告丙○○騎乘租得之│K金項鍊1條        │鄭楊玉│
│    │28日下午│山市興仁│YET-987 號機車，自行│                  │梅    │
│    │6時5分許│里安寧街│走之被害人庚○○○左│                  │      │
│    │        │53號前  │側拉扯掛在脖子上之K │                  │      │
│    │        │        │金項鍊1 條而搶奪之，│                  │      │
│    │        │        │致庚○○○跌倒受傷及│                  │      │
│    │        │        │手鐲破損（傷害及毀損│                  │      │
│    │        │        │部分未據告訴），得手│                  │      │
│    │        │        │後，將項鍊以700 元之│                  │      │
│    │        │        │代價出售予真實年籍不│                  │      │
│    │        │        │詳之「明仔」及吳達榆│                  │      │
│    │        │        │。                  │                  │      │
└──┴────┴────┴──────────┴─────────┴───┘
